---
title: 'STA 305 : Introduction à l’analyse bayésienne et à ses méthodes numériques pour la biostatistique'
output: html_document
---

```{r setup, include=FALSE}
knitr::opts_chunk$set(echo = TRUE)
```
\ 
 
## PACKAGES
\
```{r}

# install.packages("rjags")
# install.packages("coda")
# install.packages("HDInterval")
# 
# install.packages("bayesmeta")
# install.packages("metafor")
# install.packages("estmeansd")
```
\

## LIBRARY
\
```{r}
library(htmltools)
library(metafor)
library(bayesmeta)

library(HDInterval)
library(rjags)
library(coda)
library(estmeansd)

setwd( "~/Desktop/STA305")
getwd()


```
\ 

## LE MODELE EXPONENTIEL PAR MORCEAU DANS LA POPULATION GENERALE 
\

#### Donnees du groupe Azithromycine
\
```{r}

nAzi <- 500
nObsAzi <- 402
commorbiAzi <- rep(x = 0, nAzi)
commorbiAzi[1:440] <- 1
ageAzi <- rnorm(nAzi, 60.9, (7.9))
obsAzi <- c(rep(x = 7, 265), rep(x = 14, 90), rep(x = 21, 26), rep(x = 28, 21))

indT11 <- c(rep(x = 1, 265), rep(x = 1, 90), rep(x = 1, 26), rep(x = 1, 21))
indT21 <- c(rep(x = 0, 265), rep(x = 1, 90), rep(x = 0, 26), rep(x = 0, 21))
indT31 <- c(rep(x = 0, 265), rep(x = 0, 90), rep(x = 1, 26), rep(x = 0, 21))
indT41 <- c(rep(x = 0, 265), rep(x = 0, 90), rep(x = 0, 26), rep(x = 1, 21))
```
\

#### Donnees du groupe contole
\
```{r}

nControl <- 823
nObsControl <- 631
commorbiControl <-  rep(x = 0, nControl)
commorbiControl[1:724] <- 1
ageControl <- rnorm(nControl, 60.5, (7.8))
obsControl <- c(rep(x = 7, 400), rep(x = 14, 134), rep(x = 21, 66), rep(x = 28, 31))

indT12 <- c(rep(x = 1, 400), rep(x = 1, 134), rep(x = 1, 66), rep(x = 1, 31))
indT22 <- c(rep(x = 0, 400), rep(x = 1, 134), rep(x = 0, 66), rep(x = 0, 31))
indT32 <- c(rep(x = 0, 400), rep(x = 0, 134), rep(x = 1, 66), rep(x = 0, 31))
indT42 <- c(rep(x = 0, 400), rep(x = 0, 134), rep(x = 0, 66), rep(x = 1, 31))

```
\


#### Definition du modele
\
```{r}

pieceExpJags <- jags.model("aziPieceExp.txt", data = list("nObsControl"=nObsControl, "nObsAzi"=nObsAzi,
                                                          "obsControl" = obsControl,"obsAzi" = obsAzi , 
                                                          "ageAzi"=ageAzi, "ageControl"=ageControl,
                                                                      "commorbiControl"=commorbiControl,"commorbiAzi"=commorbiAzi,
                                                          "indT11"=indT11, "indT21"=indT21, "indT31"=indT31, "indT41"=indT41,
                                                          "indT12"=indT12, "indT22"=indT22, "indT32"=indT32, "indT42"=indT42), n.chains = 3)



resPieceExpHR <- coda.samples(pieceExpJags, variable.names = c("HR"), n.iter = 4000)
summary(resPieceExpHR)

resPieceExpMDR <- coda.samples(pieceExpJags, variable.names = c("MDR"), n.iter = 4000)
summary(resPieceExpMDR)
```
\

#### Retrait phase de chauffe
\
```{r}

resPieceExpBurnHR <- window(resPieceExpHR, start = 1000)
resPieceExpBurnMDR <- window(resPieceExpMDR, start = 1000)
```
\

#### Intervalle de credibilite
\
```{r}

HPDinterval(resPieceExpHR, prob = 0.95)
HPDinterval(resPieceExpBurnMDR, prob = 0.95)
```
\

#### Verification de la convergence et correlation des donnees
\
```{r}

plot(resPieceExpBurnHR)

gelman.plot(resPieceExpHR)

autocorr.plot(resPieceExpBurnHR)

acfplot(resPieceExpBurnHR)

cumuplot(resPieceExpBurnHR) 

crosscorr.plot(resPieceExpBurnHR)

```
\

#### Probabilite de l'effet significatif et de la superiorite 
\
```{r}

mean(resPieceExpBurnHR[[1]] > 1)
mean(c(sapply(resPieceExpBurnMDR, "[", , 1)) > 1.5)

```
\

### Analyse de sensibilite
\
```{r}

pieceExpJagsSensi <- jags.model("aziPieceExpSensi.txt", data = list("nObsControl"=nObsControl, "nObsAzi"=nObsAzi,
                                                          "obsControl" = obsControl,"obsAzi" = obsAzi , 
                                                          "ageAzi"=ageAzi, "ageControl"=ageControl,
                                                          "commorbiControl"=commorbiControl, "commorbiAzi"=commorbiAzi,
                                                          "indT11"=indT11, "indT21"=indT21, "indT31"=indT31, "indT41"=indT41,
                                                          "indT12"=indT12, "indT22"=indT22, "indT32"=indT32, "indT42"=indT42), n.chains = 3)



resPieceExpSensi <- coda.samples(pieceExpJagsSensi, variable.names = c( "MDR", "HR"), n.iter = 4000)
summary(resPieceExpSensi)

resPieceExpBurn <- window(resPieceExpSensi, start = 1000)

HPDinterval(resPieceExpSensi, prob = 0.95)

plot(resPieceExpSensi)

```


\ 

## LE MODELE EXPONENTIEL PAR MORCEAU DANS LA POPULATION COVID
\

#### Donnees du groupe Azithromycine
\
```{r}

nAzi <- 186
nObsAzi <- 136
commorbiAzi <- rep(x = 0, nAzi)
commorbiAzi[1:137] <- 1
ageAzi <- rnorm(nAzi, 60.9, (7.9))
obsAzi <- c(rep(x = 7, 82), rep(x = 14, 38), rep(x = 21, 9), rep(x = 28, 7))

indT11 <- c(rep(x = 1, 265), rep(x = 1, 90), rep(x = 1, 26), rep(x = 1, 21))
indT21 <- c(rep(x = 0, 265), rep(x = 1, 90), rep(x = 0, 26), rep(x = 0, 21))
indT31 <- c(rep(x = 0, 265), rep(x = 0, 90), rep(x = 1, 26), rep(x = 0, 21))
indT41 <- c(rep(x = 0, 265), rep(x = 0, 90), rep(x = 0, 26), rep(x = 1, 21))

```
\

#### Donnees du groupe contole
\
```{r}

nControl <- 236
nObsControl <- 163
commorbiControl <-  rep(x = 0, nControl)
commorbiControl[1:208] <- 1
ageControl <- rnorm(nControl, 60.5, (7.8))
obsControl <- c(rep(x = 7, 77), rep(x = 14, 48), rep(x = 21, 26), rep(x = 28, 12))

indT12 <- c(rep(x = 1, 400), rep(x = 1, 134), rep(x = 1, 66), rep(x = 1, 31))
indT22 <- c(rep(x = 0, 400), rep(x = 1, 134), rep(x = 0, 66), rep(x = 0, 31))
indT32 <- c(rep(x = 0, 400), rep(x = 0, 134), rep(x = 1, 66), rep(x = 0, 31))
indT42 <- c(rep(x = 0, 400), rep(x = 0, 134), rep(x = 0, 66), rep(x = 1, 31))

```
\


#### Definition du modele
\
```{r}

pieceExpJags <- jags.model("aziPieceExp.txt", data = list("nObsControl"=nObsControl, "nObsAzi"=nObsAzi,
                                                          "obsControl" = obsControl,"obsAzi" = obsAzi , 
                                                          "ageAzi"=ageAzi, "ageControl"=ageControl,
                                                          "commorbiControl"=commorbiControl, "commorbiAzi"=commorbiAzi,
                                                          "indT11"=indT11, "indT21"=indT21, "indT31"=indT31, "indT41"=indT41,
                                                          "indT12"=indT12, "indT22"=indT22, "indT32"=indT32, "indT42"=indT42), n.chains = 3)



resPieceExpHR <- coda.samples(pieceExpJags, variable.names = c("HR"), n.iter = 4000)
summary(resPieceExpHR)

resPieceExpMDR <- coda.samples(pieceExpJags, variable.names = c("MDR"), n.iter = 4000)
summary(resPieceExpMDR)

```
\

#### Retrait phase de chauffe
\
```{r}

resPieceExpBurnHR <- window(resPieceExpHR, start = 1000)
resPieceExpBurnMDR <- window(resPieceExpMDR, start = 1000)
```
\

#### Intervalle de credibilite
\
```{r}

HPDinterval(resPieceExpBurnHR, prob = 0.95)
HPDinterval(resPieceExpBurnMDR, prob = 0.95)
```
\

#### Verification de la convergence et correlation des donnees
\
```{r}

plot(resPieceExpBurnHR)

gelman.plot(resPieceExpBurnHR)

autocorr.plot(resPieceExpBurnHR)

acfplot(resPieceExpBurnHR)

cumuplot(resPieceExpBurnHR) 

crosscorr.plot(resPieceExpBurnHR)

```
\

#### Probabilite de l'effet significatif et de la superiorite 
\
```{r}

mean(resPieceExpMDR[[1]] > 1)
mean(c(sapply(resPieceExpHR, "[", , 1)) > 1)

```
\

### Analyse de sensibilite
\
```{r}

pieceExpJagsSensi <- jags.model("aziPieceExpSensi.txt", data = list("nObsControl"=nObsControl, "nObsAzi"=nObsAzi,
                                                          "obsControl" = obsControl,"obsAzi" = obsAzi , 
                                                          "ageAzi"=ageAzi, "ageControl"=ageControl,
                                                          "commorbiControl"=commorbiControl, "commorbiAzi"=commorbiAzi,
                                                          "indT11"=indT11, "indT21"=indT21, "indT31"=indT31, "indT41"=indT41,
                                                          "indT12"=indT12, "indT22"=indT22, "indT32"=indT32, "indT42"=indT42), n.chains = 3)



resPieceExpSensi <- coda.samples(pieceExpJagsSensi, variable.names = c( "MDR"), n.iter = 4000)
summary(resPieceExpSensi)

resPieceExpBurnSensi <- window(resPieceExpSensi, start = 1000)

HPDinterval(resPieceExpBurnSensi, prob = 0.95)

plot(resPieceExpBurnSensi)

```








## LE MODELE LOGISTIQUE DANS LA POPULATION GENERALE
\

#### Donnees du groupe Azithromycine
\
```{r}

nAzi <- 500
nObsAzi <- 16
commorbiAzi <- rep(x = 0, nAzi)
commorbiAzi[1:440] <- 1
ageAzi <- rnorm(nAzi, 60.9, (7.9))
obsAzi <- c(rep(x = 1, 16), rep(x = 0, 484))


```
\

#### Donnees du groupe contole
\
```{r}

nControl <- 823
nObsControl <- 28
commorbiControl <-  rep(x = 0, nControl)
commorbiControl[1:724] <- 1
ageControl <- rnorm(nControl, 60.5, (7.8))
obsControl <- c(rep(x = 1, 28), rep(x = 0, 795))

```
\


#### Definition du modele
\
```{r}

logisticJags <- jags.model("logisticAzi.txt", data = list("nControl"=nControl, "nAzi"=nAzi,
                                                     "obsControl" = obsControl,"obsAzi" = obsAzi , 
                                                     "ageAzi"=ageAzi, "ageControl"=ageControl,
                                                     "commorbiControl"=commorbiControl, "commorbiAzi"=commorbiAzi), n.chains = 3)



resLogisticHR <- coda.samples(logisticJags, variable.names = c("HR"), n.iter = 4000)
summary(resLogisticHR)

resLogisticABI <- coda.samples(logisticJags, variable.names = c("ABI"), n.iter = 4000)
summary(resLogisticABI)

```
\

#### Retrait phase de chauffe
\
```{r}

resLogisticBurnHR <- window(resLogisticHR, start = 1000)
resLogisticBurnABI <- window(resLogisticABI, start = 1000)
```
\

#### Intervalle de credibilite
\
```{r}

HPDinterval(resLogisticBurnHR, prob = 0.95)
HPDinterval(resLogisticBurnABI, prob = 0.95)
```
\

#### Verification de la convergence et correlation des donnees
\
```{r}

plot(resLogisticABI)

gelman.plot(resLogisticABI)

autocorr.plot(resLogisticBurnABI)

acfplot(resLogisticBurnABI)

cumuplot(resLogisticBurnABI) 

crosscorr.plot(resLogisticBurnHR)

```
\

#### Probabilite de l'effet significatif et de la superiorite 
\
```{r}
mean(c(sapply(resLogisticHR, "[", , 1)) < 1)
mean(resLogisticABI[[1]] < 1)-mean(resLogisticABI[[1]] < 0.02)
```
\

### Analyse de sensibilite
\
```{r}

logisticJagsSensi <- jags.model("logisticAziSensi.txt", data = list("nControl"=nControl, "nAzi"=nAzi,
                                                          "obsControl" = obsControl,"obsAzi" = obsAzi , 
                                                          "ageAzi"=ageAzi, "ageControl"=ageControl,
                                                          "commorbiControl"=commorbiControl, "commorbiAzi"=commorbiAzi), n.chains = 3)



resLogisticSensi <- coda.samples(logisticJagsSensi, variable.names = c( "HR", "ABI"), n.iter = 4000)
summary(resLogisticSensi)

resLogisticBurnSensi <- window(resLogisticSensi, start = 1000)

HPDinterval(resLogisticBurnSensi, prob = 0.95)

plot(resLogisticBurnSensi)

```








## LE MODELE LOGISTIQUE DANS LA POPULATION GENERALE
\

#### Donnees du groupe Azithromycine
\
```{r}

nAzi <- 186
nObsAzi <- 11
commorbiAzi <- rep(x = 0, nAzi)
commorbiAzi[1:164] <- 1
ageAzi <- rnorm(nAzi, 60.9, (7.9))
obsAzi <- c(rep(x = 1, 11), rep(x = 0, 175))


```
\

#### Donnees du groupe contole
\
```{r}

nControl <- 236
nObsControl <- 17
commorbiControl <-  rep(x = 0, nControl)
commorbiControl[1:208] <- 1
ageControl <- rnorm(nControl, 60.5, (7.8))
obsControl <- c(rep(x = 1, 17), rep(x = 0, 219))

```
\


#### Definition du modele
\
```{r}

logisticJags <- jags.model("logisticAzi.txt", data = list("nControl"=nControl, "nAzi"=nAzi,
                                                     "obsControl" = obsControl,"obsAzi" = obsAzi , 
                                                     "ageAzi"=ageAzi, "ageControl"=ageControl,
                                                     "commorbiControl"=commorbiControl, "commorbiAzi"=commorbiAzi), n.chains = 3)



resLogisticHR <- coda.samples(logisticJags, variable.names = c("HR"), n.iter = 4000)
summary(resLogisticHR)

resLogisticABI <- coda.samples(logisticJags, variable.names = c("ABI"), n.iter = 4000)
summary(resLogisticABI)

```
\

#### Retrait phase de chauffe
\
```{r}

resLogisticBurnHR <- window(resLogisticHR, start = 1000)
resLogisticBurnABI <- window(resLogisticABI, start = 1000)
```
\

#### Intervalle de credibilite
\
```{r}

HPDinterval(resLogisticBurnHR, prob = 0.95)
HPDinterval(resLogisticBurnABI, prob = 0.95)
```
\

#### Verification de la convergence et correlation des donnees
\
```{r}

plot(resLogisticBurnHR)

gelman.plot(resLogisticBurnHR)

autocorr.plot(resLogisticBurnHR)

acfplot(resLogisticBurnHR)

cumuplot(resLogisticBurnHR) 

crosscorr.plot(resLogisticBurnHR)

```
\

#### Probabilite de l'effet significatif et de la superiorite 
\
```{r}
mean(c(sapply(resLogisticHR, "[", , 1)) < 1)
mean(c(sapply(resLogisticBurnABI, "[", , 1)) > 0.02)

```
\

### Analyse de sensibilite
\
```{r}

logisticJagsSensi <- jags.model("logisticAziSensi.txt", data = list("nControl"=nControl, "nAzi"=nAzi,
                                                          "obsControl" = obsControl,"obsAzi" = obsAzi , 
                                                          "ageAzi"=ageAzi, "ageControl"=ageControl,
                                                          "commorbiControl"=commorbiControl, "commorbiAzi"=commorbiAzi), n.chains = 3)



resLogisticSensi <- coda.samples(logisticJagsSensi, variable.names = c( "HR", "ABI"), n.iter = 4000)
summary(resLogisticSensi)

resLogisticBurnSensi <- window(resLogisticSensi, start = 1000)

HPDinterval(resLogisticBurnSensi, prob = 0.95)

plot(resLogisticBurnSensi)

```
\
\
\

## ANALYSE EN SOUS GROUPE
\

### Alleviation of all symptoms 
\

#### Donnees du groupe Azithromycine
\
```{r}

nAzi <- 420
commorbiAzi <- rep(x = 0, nAzi)
commorbiAzi[1:370] <- 1
ageAzi <- rnorm(nAzi, 60.9, (7.9))
varAzi <- rep(x = 0, nAzi)
varAzi[1:401] <- 1
obsAzi <- bc.mean.sd(q1.val=1, med.val=3, q3.val=7,n=nAzi)
obsAzi <-  obsAzi[[6]]
diAzi <- bc.mean.sd(q1.val=4, med.val=6, q3.val=9,n=nAzi)
durationIllnessAzi <-  diAzi[[6]]


```
\

#### Donnees du groupe contole
\
```{r}

nControl <- 505
commorbiControl <-  rep(x = 0, nControl)
commorbiControl[1:444] <- 1
ageControl <- rnorm(nControl, 60.5, (7.8))
varControl <-  rep(x = 0, nControl)
varControl[1:473] <- 1
obsControl <- bc.mean.sd(q1.val=1, med.val=3, q3.val=7,n=nControl)
obsControl <-  obsControl[[6]]
diControl <- bc.mean.sd(q1.val=4, med.val=6, q3.val=10,n=nControl)
durationIllnessControl <- diControl[[6]]

```
\


#### Definition du modele
\
```{r}

allAlleJags <- jags.model("sousGroupeExp.txt", data = list("obsControl" = obsControl, "obsAzi" = obsAzi , 
                                                "ageAzi"=ageAzi, "ageControl"=ageControl,
                                                "commorbiControl"=commorbiControl, "commorbiAzi"=commorbiAzi,
                                                "varAzi"=varAzi,"varControl"=varControl,
                                                "durationIllnessControl"=durationIllnessControl, "durationIllnessAzi"=durationIllnessAzi,
                                                "nControl"=nControl, "nAzi"=nAzi), n.chains = 3)


resAllAlle <- coda.samples(allAlleJags, variable.names = c("HR"), n.iter = 4000)
summary(resAllAlle)

```
\

#### Retrait phase de chauffe
\
```{r}

resAllAlleBurn <- window(resAllAlle, start = 1000)
```
\

#### Intervalle de credibilite
\
```{r}

HPDinterval(resAllAlleBurn, prob = 0.95)
```
\

#### Verification de la convergence et correlation des donnees
\
```{r}

plot(resAllAlleBurn)

gelman.plot(resLogisticBurnHR)

```
\

### Sustained alleviation of all symptoms
\


#### Donnees du groupe Azithromycine
\
```{r}

nAzi <- 422
commorbiAzi <- rep(x = 0, nAzi)
commorbiAzi[1:372] <- 1
ageAzi <- rnorm(nAzi, 60.9, (7.9))
varAzi <- rep(x = 0, nAzi)
varAzi[1:338] <- 1
obsAzi <-  bc.mean.sd(q1.val=3, med.val=8, q3.val=27,n=nAzi)
obsAzi <-  obsAzi[[6]]
diAzi <- bc.mean.sd(q1.val=4, med.val=6, q3.val=9,n=nAzi)
durationIllnessAzi <-  diAzi[[6]]


```
\

#### Donnees du groupe contole
\
```{r}

nControl <- 510
commorbiControl <-  rep(x = 0, nControl)
commorbiControl[1:449] <- 1
ageControl <- rnorm(nControl, 60.5, (7.8))
varControl <-  rep(x = 0, nControl)
varControl[1:425] <- 1
obsControl <- bc.mean.sd(q1.val=3, med.val=10, q3.val=24,n=nControl)
obsControl <-  obsControl[[6]]
diControl <- bc.mean.sd(q1.val=4, med.val=6, q3.val=10,n=nControl)
durationIllnessControl <- diControl[[6]]


```
\


#### Definition du modele
\
```{r}

sustAlleJags <- jags.model("sousGroupeExp.txt", data = list("obsControl" = obsControl, "obsAzi" = obsAzi , 
                                                  "ageAzi"=ageAzi, "ageControl"=ageControl,
                                                  "commorbiControl"=commorbiControl, "commorbiAzi"=commorbiAzi,
                                                  "varAzi"=varAzi,"varControl"=varControl,
                                                  "durationIllnessControl"=durationIllnessControl, "durationIllnessAzi"=durationIllnessAzi,
                                                  "nControl"=nControl, "nAzi"=nAzi), n.chains = 3)


resSustAlle <- coda.samples(sustAlleJags, variable.names = c("HR"), n.iter = 4000)
summary(resSustAlle)

```
\

#### Retrait phase de chauffe
\
```{r}

resSustAlleBurn <- window(resSustAlle, start = 1000)
```
\

#### Intervalle de credibilite
\
```{r}

HPDinterval(resSustAlleBurn, prob = 0.95)
```
\

#### Verification de la convergence et correlation des donnees
\
```{r}

plot(resSustAlleBurn)

gelman.plot(resSustAlleBurn)

```
\

### Initial reduction of severity of symptoms


#### Donnees du groupe Azithromycine
\
```{r}

nAzi <- 494
commorbiAzi <- rep(x = 0, nAzi)
commorbiAzi[1:435] <- 1
ageAzi <- rnorm(nAzi, 60.9, (7.9))
varAzi <- rep(x = 0, nAzi)
varAzi[1:449] <- 1
obsAzi <-  bc.mean.sd(q1.val=3, med.val=8, q3.val=27,n=nAzi)
obsAzi <-  obsAzi[[6]]
diAzi <- bc.mean.sd(q1.val=4, med.val=6, q3.val=9,n=nAzi)
durationIllnessAzi <-  diAzi[[6]]


```
\

#### Donnees du groupe contole
\
```{r}

nControl <- 622
commorbiControl <-  rep(x = 0, nControl)
commorbiControl[1:547] <- 1
ageControl <- rnorm(nControl, 60.5, (7.8))
varControl <-  rep(x = 0, nControl)
varControl[1:554] <- 1
obsControl <- bc.mean.sd(q1.val=3, med.val=10, q3.val=24,n=nControl)
obsControl <-  obsControl[[6]]
diControl <- bc.mean.sd(q1.val=4, med.val=6, q3.val=10,n=nControl)
durationIllnessControl <- diControl[[6]]


```
\


#### Definition du modele
\
```{r}

sevJags <- jags.model("sousGroupeExp.txt", data = list("obsControl" = obsControl, "obsAzi" = obsAzi , 
                                                  "ageAzi"=ageAzi, "ageControl"=ageControl,
                                                  "commorbiControl"=commorbiControl, "commorbiAzi"=commorbiAzi,
                                                  "varAzi"=varAzi,"varControl"=varControl,
                                                  "durationIllnessControl"=durationIllnessControl, "durationIllnessAzi"=durationIllnessAzi,
                                                  "nControl"=nControl, "nAzi"=nAzi), n.chains = 3) 


resSev <- coda.samples(sevJags, variable.names = c("HR"), n.iter = 4000)
summary(resSev)


```
\

#### Retrait phase de chauffe
\
```{r}

resSevBurn <- window(resSev, start = 1000)
```
\

#### Intervalle de credibilite
\
```{r}

HPDinterval(resSevBurn, prob = 0.95)
```
\

#### Verification de la convergence et correlation des donnees
\
```{r}

plot(resSevBurn)

gelman.plot(resSevBurn)

```
\

### Self-reported contact with one or more health-care services


#### Donnees du groupe Azithromycine
\
```{r}

nAzi <- 499
commorbiAzi <- rep(x = 0, nAzi)
commorbiAzi[1:439] <- 1
ageAzi <- rnorm(nAzi, 60.9, (7.9))
varAzi <- rep(x = 0, nAzi)
varAzi[1:255] <- 1
diAzi <- bc.mean.sd(q1.val=4, med.val=6, q3.val=9,n=nAzi)
durationIllnessAzi <-  diAzi[[6]]


```
\

#### Donnees du groupe contole
\
```{r}

nControl <- 628
commorbiControl <-  rep(x = 0, nControl)
commorbiControl[1:553] <- 1
ageControl <- rnorm(nControl, 60.5, (7.8))
varControl <-  rep(x = 0, nControl)
varControl[1:323] <- 1
diControl <- bc.mean.sd(q1.val=4, med.val=6, q3.val=10,n=nControl)
durationIllnessControl <- diControl[[6]]



```
\


#### Definition du modele
\
```{r}

contactJags <- jags.model("sousGroupeLogit.txt", data = list("varControl" = varControl, "varAzi" = varAzi , 
                                               "ageAzi"=ageAzi, "ageControl"=ageControl,
                                               "commorbiControl"=commorbiControl, "commorbiAzi"=commorbiAzi,
                                               "durationIllnessAzi"=durationIllnessAzi,"durationIllnessControl"=durationIllnessControl,
                                               "nControl"=nControl, "nAzi"=nAzi),
                                                n.chains = 3)



resCOntact <- coda.samples(contactJags, variable.names = c("HR"), n.iter = 4000)
summary(resCOntact)



```
\

#### Retrait phase de chauffe
\
```{r}

resCOntactBurn <- window(resCOntact, start = 1000)
```
\

#### Intervalle de credibilite
\
```{r}

HPDinterval(resCOntactBurn, prob = 0.95)
```
\

#### Verification de la convergence et correlation des donnees
\
```{r}

plot(resCOntactBurn)

gelman.plot(resCOntactBurn)

```
\

### General practitioner reported contact with one or more health-care services


#### Donnees du groupe Azithromycine
\
```{r}

nAzi <- 287
commorbiAzi <- rep(x = 0, nAzi)
commorbiAzi[1:253] <- 1
ageAzi <- rnorm(nAzi, 60.9, (7.9))
varAzi <- rep(x = 0, nAzi)
varAzi[1:173] <- 1
diAzi <- bc.mean.sd(q1.val=4, med.val=6, q3.val=9,n=nAzi)
durationIllnessAzi <-  diAzi[[6]]


```
\

#### Donnees du groupe contole
\
```{r}

nControl <- 387
commorbiControl <-  rep(x = 0, nControl)
commorbiControl[1:341] <- 1
ageControl <- rnorm(nControl, 60.5, (7.8))
varControl <-  rep(x = 0, nControl)
varControl[1:200] <- 1
diControl <- bc.mean.sd(q1.val=4, med.val=6, q3.val=10,n=nControl)
durationIllnessControl <- diControl[[6]]


```
\


#### Definition du modele
\
```{r}

practiJags <- jags.model("sousGroupeLogit.txt", data = list("varControl" = varControl, "varAzi" = varAzi , 
                                                         "ageAzi"=ageAzi, "ageControl"=ageControl,
                                                         "commorbiControl"=commorbiControl, "commorbiAzi"=commorbiAzi,
                                                         "durationIllnessAzi"=durationIllnessAzi,"durationIllnessControl"=durationIllnessControl, 
                                                         "nControl"=nControl, "nAzi"=nAzi),
                                                          n.chains = 3)



resPracti <- coda.samples(practiJags, variable.names = c("HR"), n.iter = 4000)
summary(resPracti)



```
\

#### Retrait phase de chauffe
\
```{r}

resPractiBurn <- window(resPracti, start = 1000)
```
\

#### Intervalle de credibilite
\
```{r}

HPDinterval(resPractiBurn, prob = 0.95)
```
\

#### Verification de la convergence et correlation des donnees
\
```{r}

plot(resPractiBurn)

gelman.plot(resPractiBurn)

```
\

### Prescription of antibiotics


#### Donnees du groupe Azithromycine
\
```{r}

nAzi <- 271
azi <- 20

```
\

#### Donnees du groupe contole
\
```{r}

nControl <- 353
control <- 26

```
\


#### Definition du modele
\
```{r}

presJags <- jags.model("sousGroupeBinom.txt", data = list("control" = control, "azi" = azi, 
                                               "nControl"=nControl,"nAzi"=nAzi), n.chains = 3)

resPres <- coda.samples(presJags, variable.names = c("RR"), n.iter = 4000)
summary(resPres)


```
\

#### Retrait phase de chauffe
\
```{r}

resPresBurn <- window(resPres, start = 1000)
```
\

#### Intervalle de credibilite
\
```{r}

HPDinterval(resPresBurn, prob = 0.95)
```
\

#### Verification de la convergence et correlation des donnees
\
```{r}

plot(resPresBurn)

gelman.plot(resPresBurn)

```
\

### Hospital assessment without admission



#### Donnees du groupe Azithromycine
\
```{r}

nAzi <- 500
azi <- 9

```
\

#### Donnees du groupe contole
\
```{r}

nControl <- 629
control <- 11

```
\


#### Definition du modele
\
```{r}

hospJags <- jags.model("sousGroupeBinom.txt", data = list("control" = control, "azi" = azi, 
                                               "nControl"=nControl,"nAzi"=nAzi), n.chains = 3)

resHosp <- coda.samples(hospJags, variable.names = c("RR"), n.iter = 4000)
summary(resHosp)


```
\

#### Retrait phase de chauffe
\
```{r}

resHospBurn <- window(resHosp, start = 1000)
```
\

#### Intervalle de credibilite
\
```{r}

HPDinterval(resHospBurn, prob = 0.95)
```
\

#### Verification de la convergence et correlation des donnees
\
```{r}

plot(resHospBurn)

gelman.plot(resHospBurn)

```
\

### Oxygen administration


#### Donnees du groupe Azithromycine
\
```{r}

nAzi <- 497
azi <- 10

```
\

#### Donnees du groupe contole
\
```{r}

nControl <- 625
control <- 15

```
\


#### Definition du modele
\
```{r}

oxyJags <- jags.model("sousGroupeBinom.txt", data = list("control" = control, "azi" = azi, 
                                                         "nControl"=nControl,"nAzi"=nAzi), n.chains = 3)

resOxy <- coda.samples(oxyJags, variable.names = c("RR"), n.iter = 4000)
summary(resOxy)


```
\

#### Retrait phase de chauffe
\
```{r}

resOxyBurn <- window(resOxy, start = 1000)
```
\

#### Intervalle de credibilite
\
```{r}

HPDinterval(resOxyBurn, prob = 0.95)
```
\

#### Verification de la convergence et correlation des donnees
\
```{r}

plot(resOxyBurn)

gelman.plot(resOxyBurn)

```
\

### Mechanical ventilation


#### Donnees du groupe Azithromycine
\
```{r}

nAzi <- 496
azi <- 2

```
\

#### Donnees du groupe contole
\
```{r}

nControl <- 625
control <- 5

```
\


#### Definition du modele
\
```{r}

ventJags <- jags.model("sousGroupeBinom.txt", data = list("control" = control, "azi" = azi, 
                                                          "nControl"=nControl,"nAzi"=nAzi), n.chains = 3)

resVent <- coda.samples(ventJags, variable.names = c("RR"), n.iter = 4000)
summary(resVent)

```
\

#### Retrait phase de chauffe
\
```{r}

resVentBurn <- window(resVent, start = 1000)
```
\

#### Intervalle de credibilite
\
```{r}

HPDinterval(resVentBurn, prob = 0.95)
```
\

#### Verification de la convergence et correlation des donnees
\
```{r}

plot(resVentBurn)

gelman.plot(resVentBurn)

```
\

### Intensive care unit admission


#### Donnees du groupe Azithromycine
\
```{r}

nAzi <- 495
azi <- 3

```
\

#### Donnees du groupe contole
\
```{r}

nControl <- 625
control <- 5

```
\


#### Definition du modele
\
```{r}

uciJags <- jags.model("sousGroupeBinom.txt", data = list("control" = control, "azi" = azi, 
                                                         "nControl"=nControl,"nAzi"=nAzi), n.chains = 3)

resUci <- coda.samples(uciJags, variable.names = c("RR"), n.iter = 4000)
summary(resUci)

```
\

#### Retrait phase de chauffe
\
```{r}

resUciBurn <- window(resUci, start = 1000)
```
\

#### Intervalle de credibilite
\
```{r}

HPDinterval(resUciBurn, prob = 0.95)
```
\

#### Verification de la convergence et correlation des donnees
\
```{r}

plot(resUciBurn)

gelman.plot(resUciBurn)

```
\

